# Obligatorisk Oppgave 1

### Deloppgave 1: Organisering av teamet


Jørgen, Audun og Peter har jamt over bra med kodeerfaring mellom anna frå INF100, 
INF101, INF102 og stiller dermed med god kompetanse innanfor Java.
På bakgrunn av dette får Audun rolla som kommunikasjonsansvarleg då han har erfaring som gruppeleiar i INF101, 
Peter er den med mest kodeerfaring og vil difor få rolla som “teknisk lead” med ansvar for bugs med prosjekt, 
libgdx, etc. medan Jørgen er UX/kvalitetskontrollør sidan han har eit auge for detaljar og blir sett på som ein perfeksjonist i enkelte krinsar. 
Hallvard stiller med mindre kodeerfaring og dermed fann vi det naturleg at han går inn som gruppeleiar og har meir ansvar for det reint administrative med prosjektet. 
Vi ser for oss at dette berre er eit utgangspunkt for prosjektet og at rollane vil flyte over i kvarandre utover i prosjektet. Vi bestemte oss for å ha procject board på github då dette er alle noko er kjent med frå før.


### Deloppgave 2: Prosess for laget

Vi kjem til å forsøke å ha fokus på test-driven development i løpet av prosjektet. Dette fordi vi meiner det ser ut til å vere eit godt utgangspunkt i samband med korleis faget ser ut til å vektleggje det i tillegg til at dette er noko samtlege har lyst til å lære seg. Samstundes vil det bli ein del parprogrammering, spesielt i starten, delvis for å kompensere for at vi ikkje kan møtast fysisk, men også grunna forskjellane i kompetansenivået slik at alle skal få høve til å bidra. 
 
I tillegg til dei faste møtene kvar onsdag, ynskjer vi å møtes måndager kl 1215 og/eller torsdager kl 1215, avhengig av kva som passer for folk og kor mykje arbeid som gjenstår. Onsdag skal vere rein planlegging og oppdateringsmøte der arbeid blir planlagt, fordelt og ogranisert, medan torsdag/måndag vil vere fokusert på arbeid. Møtene vil vare i minst to timer og ila av møtene vil det bli tatt ei oppsummering av status på arbeid og kva som må gjerast framover. Vi ynskjer også at alle er med på programmeringa heilt i starten då dette vil gje alle eit godt fundament og ei grunnleggjande forståing for arbeidet framover.  
 
Kommunikasjon vil i all hovudsak foregå på discord og messenger og vi vil nytte oss av github, google docs og andre relevante medium for deling og oppbevaring av felles dokument. Vi er alle einige om at det skal vere låg terskel for å ta kontakt dersom ein lurer på noko.

### Deloppgave 3: Venta produkt

Målet med produktet er å ha ein versjon av RoboRally som kan spelast over nett, med nok funksjonalitet til at det er ein kjekk oppleving for alle dei involverte.

* Brukarhistoriane ligg i README.md i prioritert rekkefølge

### Oppsummering 

For å summere opp tykkjer vi prosjektet så langt har stort sett gått bra. Valet om å gjere all koden i plenum førte til at alle til ein kvar tid var oppdatert. Prosjektstrukturen vår var til dels avhengig av at alle medlemma stilte opp på alle møtene og det kunne ha vore ei potensiell fallgruve, men alle medlemma møtte på alle møtene. I tillegg vil vi spesielt påpeike at kommunikasjon og møtestruktur har utmerka seg positivt. På møtene var det låg terskel for diskusjon noko som var fruktbart for sluttresultatet, spesielt då med tanke på brukarhistoriane, som vi hadde fleire runder med. Vi satte oss enkle, oppnåelege mål og arbeida i eit fornuftig og jamt tempo.

Til neste gong ynskjer vi å ha kodestrukturen klar før vi byrjar å programmere, slik at vi sleppe å gjere om på ting. Vi ynskjer også å arbeide litt meir strukturert, men innser at dette har til dels blitt påverka av korona då vi tenkjer at fysiske møter kunne ha vore ei positiv verknad. I tillegg har vi ikkje skilt visningslogikk frå forretningslogikk, men det er også noko som skal gjerast til neste gong. Vi håper også at vi skal få høve til å teste det faktiske spelet fysisk til neste innlevering. 




