## **Referat: møte onsdag 03.02.2021**

**Sted:** Discord, Tid: 12:15-14:00

**Agenda:** Iverksette prosjektarbeid

**Møtte:** Jørgen Lohne, Hallvard Kobbeltveit, Audun Ljone Henriksen og Peter Augustin Gillow Krooni

**Ikkje møtt:** Sander Nikolai Viken Wiig


**Diskusjon/arbeid:**
- Vi opprettet lagnavnet «Snokarane»
- Vi planlagte at vi skal avholde jevnlige møter hver Onsdag kl 12:15-14:00 (gruppetimene) og Torsdag 12:15-14:00. I tillegg ble vi enige om at om en møtedag ikke skulle passe ville vi primært bruke førstkommende mandag etter det som alternativ møtedag.
- Vi gjorde oss kjent med GitHub siden til prosjektet vårt, og opprette et «project board» på GitHub.
- Vi opprettet roller for prosjektet og delegerte rollene til personene vi mener best passer til hver rolle.
- Vi ble enige om å bruke discord og messenger som kommunikasjonskanaler.

**Neste møte:** 04.02

## **Referat møte torsdag 04.02.2021**

**Sted:** Discord, Tid: 12:15-15:00

**Agenda:** Planlegge og arbeide mot gjennomførelse av Obligatorisk innlevering 

**Møtte:** Jørgen Lohne, Hallvard Kobbeltveit, Audun Ljone Henriksen og Peter Augustin Gillow Krooni

**Ikkje møtt:** Sander Nikolai Viken Wiig

**Diskusjon/arbeid:**
- Vi ble enige om MVP
- Vi skrev fem brukerhistorier.
- Vi opprettet akseptansekrav for brukerhistoriene vi skrev.
- Vi begynte på utførelsen av «Libgdx and Tiled Tutorial» sammen ved par-programmering.

**Neste møte:** 08.02


## **Referat møte måndag 08.02.2021**

**Stad:** Discord, Tid: 12:15-14:00

**Agenda:** Ferdigstille første innlevering

**Møtte:** Jørgen Lohne, Hallvard Kobbeltveit, Audun Ljone Henriksen og Peter Augustin Gillow Krooni

**Ikkje møtt:** Sander Nikolai Viken Wiig

**Agenda:**
Statusoppdatering sidan forrige gong. Starte kode på første fem funksjonaliteter i MVP og committe til hovudrepository.
Planleggje og organisere vidare arbeid

**Diskusjon/arbeid:**
- Vart tatt opp i kva grad vi har og skal framover skrive testbasert kode. Dette har ikkje blitt gjort i starten av koden, men vart einig om at sidan det er tatt ut frå tutorial så er det ikkje naudsynt. Er vanskeleg å teste UI, så difor driv vi med manuell testing i starten.
- Einige om å leggje alle møtereferat i github i ei eiga mappe
- Jobba vidare med kodinga i plenum (parprogrammering)
- Einige om å gjere så mykje som mogleg slik at det er kun finpuss som gjenstår på neste møte
- Diskusjon om bruken av språk nynorsk/bokmål og om blanding av desse ville få negative konsekvensar - sendte melding til Sindre og fekk beskjed om at det ikkje skulle ha noko å seie

**Neste møte:** 10.02

## **Referat møte onsdag 10.02.2021**

**Stad:** Discord, Tid: 12:15-14:00
**Agenda:** Ferdigstille første innlevering

**Møtte:** Jørgen Lohne, Hallvard Kobbeltveit, Audun Ljone Henriksen og Peter Augustin Gillow Krooni

**Ikkje møtt:** Sander Nikolai Viken Wiig


**Diskusjon/arbeid**
- Fann ut at enkelte av brukarhistoriane/akseptansekrava var for vage og gjorde dei meir spesifikke
- Einige om at alle skal gå gjennom “libgdx and tiled tutorial” og clone git repository slik at alle har ein grunnleggjande forståing av det tekniske i prosjektet
- Fortsatte på kodinga i plenum
- Fekk beskjed om at Sander Nikolai Viken Wiig ikkje skal vere med vidare
- Starta såvidt med å skrive tester i samhøve med målet om å skrive TDD-kode

**Neste møte:** 11.02

## **Referat møte torsdag 11.02.2021**

**Stad:** Discord, Tid: 1000-1200

**Agenda:** Ferdigstille første innlevering

**Møtte:** Jørgen Lohne, Hallvard Kobbeltveit, Audun Ljone Henriksen og Peter Augustin Gillow Krooni

**Diskusjon/arbeid:**
- Fortsatte på programmeringa i plenum
- Byrja på arbeidet med å leggje 

